【裁判字號】    95,訴,417
【裁判日期】    950509
【裁判案由】    搶奪
【裁判全文】
臺灣士林地方法院刑事判決               95年度訴字第417號
公  訴  人  臺灣士林地方法院檢察署檢察官
被      告  己○○
                    （羈押於臺灣士林看守所）
            戊○○
                    （羈押於臺灣士林看守所）
上列被告等因搶奪案件，經檢察官提起公訴（95年度偵字第4138
號），被告等均於本院準備程序期日就被訴事實為有罪之陳述，
經合議庭裁定改由受命法官獨任進行簡式審判程序，並判決如下
：
    主  文
己○○、戊○○共同連續意圖為自己不法之所有，而搶奪他人之
動產，均累犯，各處有期徒刑壹年拾月。扣案機車鑰匙壹把沒收
。
    事  實
一、己○○前因搶奪等案件，經臺灣板橋地方法院於民國93年 8
    月13日，以92年度訴字第1909號判決判處有期徒刑8 月確定
    ，甫於94年5 月5 日縮刑期滿執行完畢，翌日出監（構成累
    犯）；戊○○則於93年間因竊盜案件，於94年2 月3 日經臺
    灣板橋地方法院以93年度簡字第56 63 號判決判處有期徒刑
    5 月，如易科罰金以300 元折算1 日確定，甫於94年9 月12
    日縮刑期滿執行完畢，翌日出監（構成累犯）。詎己○○、
    戊○○均仍不知悛悔，因缺錢花用，竟共同基於意圖為自己
    不法所有之概括犯意聯絡，謀議先竊取路邊停放之機車，供
    其等騎乘使用，並作為攫取不特定人財物之交通工具，以避
    免警方追緝，遂由己○○在旁把風，推由戊○○於95年3 月
    9 日下午4 時20分許，在臺北市○○區○○街1 段與明德路
    口圍牆旁，以己○○所有之機車鑰匙1 把強行插入甲○○所
    有，停放於該處之車牌號碼CUV －927 號重型機車電門，竊
    取該車得手後，復由戊○○騎駛該車搭載己○○，與不知情
    之友人潘憲億（另經臺灣士林地方法院檢察署檢察官於95年
    4 月7 日以95年度偵字第4138號處分不起訴）另騎駛車牌號
    碼HCM －448 號重型機車相約一起前往臺北市北投地區探視
    戊○○父親，迨於同日下午5 時14分許，行經臺北市○○區
    ○○路1 段166 巷120 號前時，己○○、戊○○發現丙○○
    與其姪女丁○○行走於路旁有機可乘，即驅車騎往2 人身旁
    ，趁其等不備之際，由乘坐於車牌號碼CUV －927 號重型機
    車後座之己○○徒手搶奪徐彩盈所有之LV手提包1 只（內有
    LV 灰 長夾1 個、現金新臺幣（下同）2,000 餘元、丙○○
    之國民身分證、健保卡、駕駛執照各1 張、國泰世華商業銀
    行提款卡2 張及鑰匙3 把）得手，戊○○並即騎駛上開機車
    搭載己○○逕自往臺北市○○區○○街方向逃逸，先將搶得
    現金朋分花用，再將竊得之機車及搶奪得手之徐彩盈所有LV
    手提包及其內證件等物分別棄置於臺北市○○區○○路7 段
    382 之2 號前及防火巷內。詎己○○、戊○○竟食髓知味，
    復於同日晚間7 時50分許，再承前意圖為自己不法所有之犯
    意聯絡，由戊○○在旁把風，推由己○○以其上揭所有之自
    備鑰匙1 把強行插入機車電門之方式，再竊取乙○○所有停
    放於臺北市○○區○○路201 巷口車牌號碼AIO －741 號重
    型機車得手，並由戊○○騎駛上開竊取得手之機車後載己○○，四處找尋下手目標，於同日晚間8 時30分許，行經臺北
    市○○區○○路2 段10巷46號前時，見姓名年籍不詳之成年
    女子1 人單獨行走，乃由機車後座之己○○徒手搶奪該成年
    女子所有之手提包1 只（內有現金1,000 餘元、筆記本1 本
    及不詳之化妝品得手。己○○、戊○○2 人並將搶奪得手之
    手提包內現金朋分花用，至手提包1 只及其內筆記本、化妝
    品等物則連同犯案之車牌號碼AIO －741 號重型機車棄置於
    臺北市士林區雨農橋下。嗣丙○○報警處理，經警循線於95
    年3 月13日晚間9 時許，前往臺北市○○市○○街44 5巷27
    號2 樓潘憲億住處搜索，適己○○、戊○○來訪而查獲，並
    供出上情，並引領員警至臺北市○○區○○路7 段382 之2
    號前及防火巷、雨農橋下分別起獲甲○○、乙○○失竊之上
    開機車各1 部，及丙○○遭搶奪之LV手提包1 只、國民身分
    證、汽車駕照、健保卡各1 張以及鑰匙3 把，並扣得己○○
    所有供竊盜車牌號碼CUV －927 號、AIO －741 號重型機車
    所用之機車鑰匙1 把，始循線偵悉上情。
二、案經丙○○訴由臺北市政府警察局北投分局報告臺灣士林地
    方法院檢察署檢察官偵查起訴，被告等均於準備程序期日就
    被訴事實為有罪之陳述，經合議庭裁定改由受命法官獨任進
    行簡式審判程序。
    理  由
一、上開犯罪事實，迭據被告己○○、戊○○於警詢、偵查及本
    院審理時坦承不諱，核與證人潘憲億、證人即告訴人丙○○
    、證人潘琮如於警詢時就丙○○財物遭搶奪經過之證述，以
    及被害人甲○○、乙○○於警詢時有關其等所有之車牌號碼
    CUV －927 號、AIO －741 號重型機車失竊情節之證述相符
    ；被告2 人帶同員警起獲之贓物即被害人甲○○所有之車號
    CUV －927 號機車、被害人乙○○所有之車號AIO －741 號
    機車，及徐彩盈所有之LV手提包1 只、丙○○之國民身分證
    、健保卡、駕駛執照各1 張及鑰匙3 把，均已據所有人立據
    領回，亦有贓物認領保管單3 紙在卷可稽。此外，復有臺北
    市政府警察局北投分局車輛失竊證明單、臺北市政府警察局
    士林分局車輛協尋證明單各1 紙、車輛竊盜、車牌失竊資料
    個別查詢報表─查詢車輛認可資料各2 紙在卷可稽，以及被
    告己○○所有供被告2 人分別下手竊盜車牌號碼CUV －927
    號、AIO －741 號重型機車所用之機車鑰匙1 把扣案可資佐
    證，足認被告2 人之自白均與事實相符，應可採信。本件事
    證明確，被告2 人犯行均堪認定，均應依法論科。
二、核被告己○○、戊○○所為，均係犯刑法第320 條第1 項竊
    盜罪及同法第325 條第1 項之搶奪罪。被告2 人就上開竊盜
    、搶奪犯行俱有犯意聯絡、行為分擔，應以共同正犯論處。
    又被告2 人所為之2 次竊盜及2 次搶奪犯行，各時間緊接，
    觸犯構成要件相同之罪名，顯係各基於概括犯意而為之，為
    連續犯，應各依刑法第56條之規定，各論以連續竊盜、連續
    搶奪一罪，並各加重其刑。又被告2 人以竊得之車牌號碼CU
    V －927 號、AIO －741 號重型機車各1 部資為犯罪工具，
    藉以掩飾行藏以避免遭警查獲，並共同搶奪路人財物，均據
    被告2 人供明在卷，其等前揭所犯共同連續竊盜罪及共同連
    續搶奪罪間，有方法、目的之牽連關係，依刑法第55條之規
    定，應從較重之共同連續搶奪罪處斷。再被告己○○、戊○○各有如事實欄所載之科刑執行情形，有臺灣高等法院被告
    前案紀錄表各1 份在卷可稽，其等均於受有期徒刑執行完畢
    後，再犯有期徒刑以上之罪，構成累犯，應均依刑法第47條
    之規定，遞予加重其刑。爰審酌被告2 人均年輕力壯，竟不
    思正途謀生，僅因缺錢花用，即起意而為本件犯罪，又採以
    機車為工具行搶路人之犯罪手段，可能因被害人不慎遭動力
    交通工具之重型機車拖行，而造成他人身體之傷害，犯罪所
    生之危害實非輕微，暨其2 人犯罪之手段、目的、次數、所
    得之利益並非至鉅，及犯罪後自警詢起即已坦承犯行，態度
    尚佳等一切情狀，各量處如主文所示之刑，以示懲儆。至扣
    案之機車鑰匙1 把，係被告己○○所有且供被告2 人竊盜犯
    行所用之物，業據其等供明在卷，應依刑法第38條第1 項第
    2 款宣告沒收。
據上論斷，應依刑事訴訟法第273 條之1 第1 項、第299 條第1
項前段，刑法第28條、第56條、第320 條第1 項、第325 條第1
項、第55條、第47條、第38條第1 項第2 款，罰金罰鍰提高標準
條例第1 條前段，判決如主文。
本案經檢察官王巧玲到庭執行職務
中    華    民    國    95    年    5     月    9     日
                  刑事第六庭法  官  許辰舟
以上正本證明與原本無異。
如不服本判決，應於判決送達後10日內，向本院提出上訴狀。
                            書記官  洪忠改
中    華    民    國    95    年    5     月    9     日
附錄本案論罪科刑之法條：
刑法第325條第1項：
意圖為自己或第3 人不法之所有，而搶奪他人之動產者，處6 月
以上5年以下有期徒刑。


司法院資訊處製作；財團法人民間司法改革基金會備份。
